【裁判字號】    98,易,76
【裁判日期】    980423
【裁判案由】    竊盜
【裁判全文】
臺灣板橋地方法院刑事判決                98年度易字第76號
公  訴  人  臺灣板橋地方法院檢察署檢察官
被      告  甲○○
上列被告因竊盜案件，經檢察官提起公訴（98年度偵字第32638
號），因其於準備程序中就被訴事實為有罪之陳述，經本院裁定
進行簡式審判程序，判決如下：
    主  文
甲○○攜帶兇器毀壞安全設備竊盜，累犯，處有期徒刑捌月。一
字鐵橇壹把沒收之。
    事  實
一、甲○○前多次犯有恐嚇、公共危險、竊盜等罪，其中於民國
    96年間因竊盜案件，經本院於96年4 月12日以96年度易字第
    674 號判決各判處有期徒刑7 月、7 月，應執行有期徒刑1
    年確定，另於96年5 月23日以96年度易字第970 號判決各判
    處有期徒刑7 月、5 月，應執行有期徒刑10月確定；嗣上開
    四個有期徒刑經分別減刑為3 月15日、3 月15日、3 月15日
    、2 月15日，應執行有期徒刑11月確定，於97年5 月17日縮
    刑期滿執行完畢。詎其仍不知悔改，竟與不詳姓名、年籍，
    綽號「小黑」之成年男子基於意圖為自己不法所有之犯意聯
    絡，於97年10月21日上午4 時10分許，由甲○○騎乘所有車
    號P98- 590號重型機車，搭載綽號「小黑」之男子，共同前
    往乙○○所經營位於臺北縣永和市○○路476 號1 樓無人居
    住之「玩味茶店」，由綽號「小黑」之男子於同日上午4時
    27分許，持其所有客觀上具有危險性而足供兇器使用之一字
    鐵橇1 把，毀壞該店屬安全設備之鐵捲門後，旋即於同日4
    時40分許，侵入店內竊取乙○○所有價值分別為新臺幣（下
    同）100, 000元及25,000之收銀機、液晶電視各1 台及現金
    3,000 元（無故侵入他人建築物部分未據告訴，公訴人誤認
    已提出告訴），甲○○則在店外把風，得手後二人即逃離現
    場。嗣乙○○於同日上午11時30分許，返回該店發覺遭竊並
    報警處理，經警通知甲○○於97年10月31日凌晨零時33分許
    到場接受詢問，始查悉上情。
二、案經臺北縣政府警察局永和分局報請臺灣板橋地方法院檢察
    署檢察官偵查後起訴。
    理  由
一、上揭事實，迭據被告甲○○於警詢及偵審中坦承不諱，核與
    被害人乙○○於警詢時指述失竊之情節相符，並有監視器翻
    拍之行竊照片26幀附卷可稽。參諸與被告共同行竊之綽號「
    小黑」之成年男子所攜帶一字鐵橇，雖未扣案，惟被告供述
    該鐵橇是鐵做的，前端為圓形尖瑞狀，另一端為圓形條狀，
    長約20公分，直徑約1 公分等情，足見其質地堅硬瑞利，如
    用以施暴、脅迫、抵抗，依一般社會觀念，皆足使人之生命
    、身體、完全受有危害，自堪認為兇器。罪證明確，被告犯
    行洵堪認定。
二、查被告與「小黑」之成年男子基於意圖為自己不法所有之犯
    意聯絡，由「小黑」持客觀上足供兇品使用之一字鐵橇，毀
    壞乙○○經營之上開「玩味茶店」之安全設備即鐵捲門後，
    侵入店內竊得收銀機、液晶電視及現金等物得手，被告則在
    外把風之行為，核係觸犯刑法第321 條第1 項第3 款、第2
    款之攜帶兇器毀壞安全設備竊盜罪，公訴人認被告所為係犯
    同條項第1 款、第2 款、第3 款之攜帶兇器毀壞安全設備於
    夜間侵入有人居住之建築物竊盜罪，容有未洽，蓋無積極證
    據證明上開「玩味茶店」為一平時有人居住之建築物，且被
    告行竊時亦未見被害人乙○○居住其內，是被告所犯本件竊
    盜犯行並不具備同條項第1 款之加重條件，而公訴人起訴法
    條仍為同一法條，被告所犯該罪名僅係該條項各款加重條件
    之減少而已，尚不生變更起訴法條之問題，附此敘明。再被
    告與「小黑」間就所犯上開罪行，有犯意之聯絡及行為之分
    擔，均為共同正犯。末查：被告前前多次犯有恐嚇、公共危
    險、竊盜等罪，其中於96年間因竊盜案件，經本院於96年4
    月12日以96年度易字第674 號判決各判處有期徒刑7 月、7
    月，應執行有期徒刑1 年確定，另於96年5 月23日以96年度
    易字第970 號判決各判處有期徒刑7 月、5 月，應執行有期
    徒刑10月確定，嗣上開四個有期徒刑經分別減刑為3 月15日
    、3 月15日、3 月15日、2 月15日，應執行有期徒刑11月確
    定，於97年5 月17日縮刑期滿執行完畢，此有臺灣高等法院
    被告前案紀錄表在卷足憑，其受有期徒刑執行完畢後，5 年
    以內故意再犯本件有期徒刑以上之罪，為累犯，應依刑法第
    47條第1 項規定加重其刑。爰審酌被告之品行、智識程度、
    竊盜手段、目的、所竊財物之價值，兼衡行竊時共犯「小黑
    」攜帶兇器，對他人可能之危害程度，以及犯罪後坦承犯行
    等一切情狀，量處如主文所示之刑，以資懲儆。至被告與「
    小黑」之人共同行竊時所攜帶一字鐵橇1 把，雖未扣案，但
    無證據證明已滅失，且係共犯小黑所有供行竊所用之物，業
    據被告陳明在卷，爰依刑法第38條第1 項第2 款規定宣告沒
    收之。
據上論斷，應依刑事訴訟法第273條之1第1項、第299條第1項前
段，刑法第28條、第321 條第1 項第2 款、第3 款、第47條第1
項、第38條第1 項第2 款，判決如主文。
本案經檢察官賴建如到庭執行職務。
中    華    民    國    98    年    4     月    23    日
                    刑事第二庭  法  官  趙義德
上列正本證明與原本無異。
如不服本判決，應於判決送達後10日內敘明上訴理由，向本院提
出上訴狀 (應附繕本) ，上訴於臺灣高等法院。其未敘述上訴理
由者，應於上訴期間屆滿後20日內向本院補提理由書「切勿逕送
上級法院」。
                                書記官  王君倚
中    華    民    國    98    年    4     月    24    日
附錄本案論罪科刑法條全文：
中華民國刑法第321條：
犯竊盜罪而有左列情形之一者，處六月以上、五年以下有期徒刑
：
一、於夜間侵入住宅或有人居住之建築物、船艦或隱匿其內而犯
    之者。
二、毀越門扇、牆垣或其他安全設備而犯之者。
三、攜帶兇器而犯之者。
四、結夥三人以上而犯之者。
五、乘火災、水災或其他災害之際而犯之者。
六、在車站或埠頭而犯之者。
前項之未遂犯罰之。


司法院資訊處製作；財團法人民間司法改革基金會備份。
